# 请教陈版关于丧失控制权

提问人：萍实 时间：2014-10-26 17:05:29
关于丧失控制权，对剩余股权改按权益法核算和合并报表归属期间的调整，需要调整报表的期初数吗？如果需要调整期初数，放在所有者权益变动表的会计政策变更或前期差错更正感觉都不大合适，那么是只在利润分配的其他项目调整当期数字就可以了吧？谢谢

回答人：chenyiwei
丧失控制权时，合并报表层面不存在追溯调整问题，但个别报表层面针对剩余股权的权益法核算是需要追溯调整的，这既不是会计政策变更也不是前期差错更正，只能作为期初数的其他调整列报。